【裁判字號】    99,交聲,335
【裁判日期】    991230
【裁判案由】    違反道路交通管理處罰條例聲明異議
【裁判全文】
臺灣基隆地方法院刑事裁定             99年度交聲字第335號
移送機關    交通部公路總局臺北區監理所基隆監理站
異  議  人  余瑞琦
上列受處分人因違反道路交通管理處罰條例案件，對於交通部公
路總局臺北區監理所基隆監理站中華民國99年10月6 日所為之處
分（原處分案號：基監字第裁42-CS0000000號），聲明異議，本
院裁定如下：
    主  文
異議駁回。
    理  由
一、原處分機關意旨略以：異議人即受處分人余瑞琦（下稱異議
    人）所有之車牌號碼226-GFC 號重型機車，於民國99年2 月
    11日上午8 時05分許，在汐止市○○○路○段，因有「駕車
    行經有燈光號誌管制之交岔路口闖紅燈」之違規行為，經臺
    北縣政府警察局汐止分局於99年3 月9 日以北縣警交字第CS
    0000000 號舉發違反道路交通管理事件通知單（下稱舉發通
    知單）逕行舉發，嗣異議人逾越舉發通知單上所載之應到案
    日期（即99年4 月8 日）60日以上，仍未向原處分機關即交
    通部公路總局臺北區監理所基隆監理站（下稱原處分機關）
    提出申訴，原處分機關遂於99年10月6 日以基監字第裁42-C
    S0000000號裁決書逕行裁決，依道路交通管理處罰條例第53
    條第1 項及違反道路交通管理事件統一裁罰基準表等規定，
    裁處異議人罰鍰新臺幣（下同）2700元，並依同條例第63條
    第1 項第3 款規定，記違規點數3 點等語。
二、異議意旨略以：異議人未收到郵政人員送達舉發通知單或掛
    號請領通知，致未能於期限內繳納，對逾期不繳納之處罰不
    服，為此請求撤銷原處分云云。
三、按汽車駕駛人，行經有燈光號誌管制之交岔路口闖紅燈者，
    處新臺幣1800元以上5400元以下罰鍰，並記違規點數3 點，
    道路交通管理處罰條例第53條第1 項、第63條第1 項第3款
    分別定有明文。復依違反道路交通管理事件統一裁罰基準表
    之記載，機器腳踏車駕駛人違反道路交通管理處罰條例第53
    條第1 項規定，逾越應到案期限60日以上經逕行裁決處罰者
    ，應處罰鍰2700元，並均記違規點數3 點。再按處理違反道
    路交通管理事件，有關文書送達之程序，依行政程序法之規
    定，違反道路交通管理事件統一裁罰基準及處理細則第5 條
    復有明文。另按送達，於應受送達人之住居所、事務所或營
    業所為之；於應送達處所不獲會晤應受送達人時，得將文書
    付與有辨別事理能力之同居人、受僱人或應送達處所之接收
    郵件人員；應受送達人或其同居人、受僱人、接收郵件人員
    無正當理由拒絕收領文書時，得將文書留置於應送達處所，
    以為送達；送達，不能依行政程序法第72條、第73條規定為
    之者，得將文書寄存送達地之地方自治或警察機關，並作送
    達通知書2 份，1 份黏貼於應受送達人住居所、事務所、營
    業所或其就業處所門首，另1 份交由鄰居轉交或置於該送達
    處所信箱或其他適當位置，以為送達。前開情形，由郵政機
    關為送達者，得將文書寄存於送達地之郵政機關，行政程序
    法第72條第1 項前段、第73條第1 項、第3 項、第74條第1
    項、第2 項亦分別定有明文。
四、經查：
(一)異議人所有之車牌號碼226-GFC 號重型機車，於99年2 月11
    日上午8 時5 分許，行經臺北縣汐止市○○○路○ 段170 號
    前時，在該設有燈光號誌管制之交岔路口闖紅燈，經設置於
    該處之攝影儀器拍攝違規照片後，由原舉發機關警員逕行製
    單舉發等事實，有臺北縣政府警察局99年3 月9 日北縣警交
    字第CS00 00000號舉發違反道路交通管理事件通知單影本、
    採證照片2 幀附卷可稽，且為異議人所不爭執，是異議人確
    有於前揭時、地，騎乘重型機車闖紅燈之違規行為，堪予認
    定。
(二)異議人雖以前詞置辯，然查，前揭舉發通知單業經原舉發機
    關臺北縣政府警察局於99年3 月9 日以掛號郵件寄送方式，
    將上開舉發通知單郵寄至異議人之住所地址基隆市○○區○
    ○街18號3 樓，而郵政機關於同年3 月12日送達至上址時因
    未獲會晤應受送達即異議人本人，亦無受領文書之同居人、
    受僱人或應送達處所之接收郵件人員，而將該舉發通知單寄
    存在異議人上開住所地址轄區之百福郵局，並作成送達通知
    書2 份，1 份黏貼於應受送達人門首，另1 份置於該受送達
    處所信箱或適當位置以為送達等情，業經中華郵政股份有限
    公司基隆郵局查明屬實，有該郵局99年12月2 日基字第0990
    003183號函及臺北縣政府警察局送達證書影本附卷可稽；且
    上開送達地址，確為異議人之住所地址，亦經異議人於聲明
    異議狀載明在卷。揆諸前揭行政程序法之規定，原舉發機關
    辦理寄存送達，符合法律規定之事由，亦合於法定應踐行之
    程序，難認有何違誤之處，其寄存送達即屬適法，並已發生
    送達之效力，是異議人所辯，尚無足採。
五、綜上所述，異議人確有於上揭時、地騎乘車號226-GFC 號重
    型機車，行經有燈光號誌管制之交岔路口闖紅燈之違規行為
    ，且本件舉發通知單既已合法送達異議人，異議人未依規定
    自動繳納罰鍰及到案聽候裁決，原處分機關以異議人逾應到
    案日期60日以上，依據道路交通管理處罰條例第53條第1 項
    、違反道路交通管理事件統一裁罰基準及處理細則、違反道
    路交通管理事件統一裁罰基準表規定逕行裁罰異議人2700元
    ，並依道路交通管理處罰條例第63條第1 項第3 款規定記違
    規點數3 點，核無違誤，從而，本件異議為無理由，應予駁
    回。
六、據上論斷，應依道路交通管理處罰條例第87條第2 項，道路
    交通案件處理辦法第19條，裁定如主文。
中    華    民    國    99    年    12    月   30     日
                  交通法庭法  官  黃梅淑
以上正本證明與原本無異。
對於本件裁定如有不服，應於收受送達後5日內，向本院提出抗
告書狀，敘述抗告之理由，抗告於臺灣高等法院。
中    華    民    國    99    年    12    月   30     日
                          書記官  丁妍君

司法院資訊處製作；財團法人民間司法改革基金會備份。
